臺灣臺北地方法院刑事裁定
111年度審簡字第30號
上  訴  人
即  被  告  陳續文





上列上訴人即被告因詐欺案件，不服本院民國111年1月27日111
年度審簡字第30號刑事判決（起訴案號：110年度偵緝字第918號
、110年度偵字第16232號、第19297號、第19298號；移送併辦案
號：臺灣臺北地方檢察署110年度偵字第16167號、第25105號、
第30463號），提起上訴，本院裁定如下：
    主  文
上訴駁回。
    理  由
一、按上訴期間為20日，自送達判決後起算；原審法院認為上訴
    不合法律上之程式或法律上不應准許或其上訴權已經喪失者
     ，應以裁定駁回之，刑事訴訟法第349條前段、第362條前
    段分別定有明文。又對於簡易判決上訴，依刑事訴訟法第45
    5條之1第3項規定，準用前揭上訴逾期駁回之規定。另按應
    於法定期間內為訴訟行為之人，其住、居所或事務所不在法
    院所在地者，計算該期間時，應扣除其在途之期間，刑事訴
    訟法第66條定有明文。又當事人非居住於管轄區域內者，其
    在途期間按該法院區域之在途期間日數《日數不同者，按最
    長日數》，再加其居住地地方法院管轄區域內之在途期間日
    數《日數不同者，按最長日數》計算，法院訴訟當事人在途期
    間標準第3條第1項第1款規定甚明。
二、依刑事訴訟法第55條第1項前段規定，被告為接受文書之送
    達，應將其住所、居所或事務所向法院陳明。送達於應受送
    達人之住居所、事務所或營業所，不獲會晤應受送達人，亦
    無受領文書之同居人或受僱人時，得將文書寄存在送達地之
    自治或警察機關，並作送達通知書2份，1份黏貼於應受送達
    人住居所、事務所或營業所或其就業處所門首，另1份置在
    該送達處所信箱或其他適當位置，以為送達；寄存送達，自
    寄存之日起，經10日發生效力，民事訴訟法第138條第1項、
    第2項定有明文；又依刑事訴訟法第62條規定，於刑事訴訟
    準用之，至應受送達人何時領取或實際有無領取寄存之應送
    達文書，於送達之效力不生影響（最高法院107年度台上字
    第4076號裁判意旨可資參照）。　　　
三、經查：
　㈠上訴人即被告陳續文（下稱被告）因詐欺案件，經本院於民
    國111年1月27日以111年度審簡字第30號判決判處有期徒刑3
    月，併科罰金新臺幣1萬元，罰金如易服勞役，以新臺幣1,0
    00元折算1日。該判決於111年2月11日寄存送達被告斯時之
    居所地「新竹市○區○○路0段000號6樓」所在之新竹市警察局
    第二分局東勢派出所，此有本院送達證書、個人戶籍資料查
    詢結果在卷可稽（見本院111年度審簡字第30號卷第41頁、
    第71頁），依刑事訴訟法第62條準用民事訴訟法第138條第2
    項規定，自寄存之日起，經10日（即111年2月21日）發生效
    力。而被告上開居所係為新竹市東區，向本院為訴訟行為，
    加計在途期間4日，被告對本院前開判決提出第二審上訴之
    合法期間，依前揭規定為20日，則其上訴期間已於111年3月
    17日屆滿。惟被告遲至111年9月22日始具狀向本院提起上訴
    ，有卷附本院收受上訴狀之收發日期戳記可稽，其逾越法定
    20日之上訴不變期間，上訴逾期甚明。
　㈡被告固於上訴狀中主張：其並未收到判決，係迄至父親聯繫
    後始知悉判決書之情形，是本件送達不合法云云。惟查，被
    告於本院111年1月4日訊問中陳報之住居所地，分別為「住
    臺北市萬華區和平西路3段120號4樓（臺北市○○區○○○○○○○居
    ○○市○區○○路0段000號6樓」，復經本院詢問、確認其先前所
    陳報之相關居所地，其供稱：「（法官問：臺北市○○區○○路
    0段000巷00弄0號、新竹市○○路00巷0號，是否還有在居住？
    ）已經沒有了。」（見本院110年度審易字第1265號卷第205
    頁），嗣被告復未另行陳報新址，且當時被告並無在監在押
    之情形，此有臺灣高等法院被告前案紀錄表可佐（見本院11
    1年度審簡字第30號卷第73頁），是本院乃按被告陳報之前
    揭現居地即新竹市○區○○路0段000號6樓送達上開判決書如前
    所述。
　㈢綜上，被告主張上開判決書送達不合法云云，洵非有據。按
    上說明，其上訴不合法律上程式，應由本院依法駁回其上訴
    。　
四、至本院雖以被告住居所及所在地不明為由，於111年1月28日
    將前揭判決另行公示送達，此有本院公示送達公告、司法院
    全球資訊網查詢服務司法公告查詢公示送達公告、公示送達
    證書在卷可參（見本院111年度審簡字第30號卷第33至37頁
    ）。惟按刑事訴訟法第59條規定之公示送達，係法律上視為
    已經送達，並非真實送達，為保障應受送達人權益，乃嚴其
    要件，即必先有不能依補充送達、寄存送達、留置送達或囑
    託送達等其他方法送達之情形，始得為公示送達。實務上第
    二審法院為確保合法送達被告，或有將判決文書按被告陳明
    之送達處所及戶籍地址，併為郵務送達及公示送達者。然併
    行郵務及公示送達時，如已合法補充送達、寄存送達或留置
    送達而生送達效力，即難謂仍合於公示送達之法定要件，應
    認法院為送達判決文書併行之該次公示送達不生效力（最高
    法院106年度台抗字第746號裁定意旨參照）。上開判決既已
    於111年2月11日合法寄存送達被告人上址現居地，自寄存之
    日起經10日即發生送達效力，則本院就該判決所為之公示送
    達，即與公示送達之法定要件不符，應認不生效力，附此敘
    明。　
五、應依刑事訴訟法第455條之1第3項、第362條前段，裁定如主
    文。
中　　華　　民　　國　　111 　年　　12　　月　　9 　　日
　　　　　　　　　刑事第二十二庭法　官　葉詩佳
上正本證明與原本無異。
如不服本裁定，應於裁定送達後5日內向本院提出抗告狀。因疫
情而遲誤不變期間，得向法院聲請回復原狀。
                                書記官  巫佳蒨
中　　華　　民　　國　　111 　年　　12　　月　　9 　　日